---
title: Anscombe's Quartet
author: Panggah D. Putra
date: '2022-03-04'
slug: anscombe-s-quartet
categories:
  - article
tags:
  - article
  - visualisasi data
---
Pentingnya visualisasi data diilustrasikan dengan baik pada Anscombe's Quartet yang dipublikasikan pada tahun 1973 oleh Francis John Anscombe.
<!--more-->

Pentingnya visualisasi data diilustrasikan dengan baik pada [Anscombe's Quartet](https://www.tandfonline.com/doi/abs/10.1080/00031305.1973.10478966) yang dipublikasikan pada tahun 1973 oleh Francis John Anscombe.

Anscombe's Quartet menyajikan 4 dataset yang memiliki nilai statistik deskriptif yang hampir sama, namun ternyata ketika divisualisasikan dalam bentuk grafik, memiliki visualisasi yang jauh berbeda.

```{r, include=FALSE, message=FALSE}
library(tidyverse)
library(gt)
library(gtExtras)
```

```{r, include=FALSE}
anscombe_dataset <- anscombe

anscombe_table <- anscombe_dataset %>%
  select(x1,y1,x2,y2,x3,y3,x4,y4) %>%
  gt() %>%
  gt_theme_538() %>% 
  tab_header(title = "Anscombe's Quartet") %>%
  tab_spanner(
    label = "Dataset 1", columns = c(x1,y1)
  ) %>%
  tab_spanner(
    label = "Dataset 2", columns = c(x2,y2)
  ) %>%
  tab_spanner(
    label = "Dataset 3", columns = c(x3,y3)
  ) %>%
  tab_spanner(
    label = "Dataset 4", columns = c(x4,y4)
  ) %>%
  summary_rows(
    fns = list(
      SUM = ~sum(.),
      AVG = ~mean(.),
      SD = ~sd(.)),
    formatter = fmt_number,
    use_seps = FALSE
  ) %>%
  tab_style(
    cell_borders(sides = "right",
                 color = "#000000",
                 style = "solid",
                 weight = px(1)),
    locations = list(
      cells_body(columns = c(y1,y2,y3,y4)),
      cells_column_labels(columns = c(y1,y2,y3,y4))
    )
  ) %>%
  tab_style(
    style = list(
      cell_fill(color = "lightcyan"),
      cell_borders(sides = "right",
                   color = "#000000",
                   style = "solid",
                   weight = px(1))
    ),
    locations = cells_column_spanners()
  ) %>%
  tab_style(
    style = list(
      cell_fill(color = "lightcyan"),
      cell_borders(sides = "right",
                   color = "#000000",
                   style = "solid",
                   weight = px(1))
    ),
    locations = list(
      cells_grand_summary(columns = c(y1,y2,y3,y4), rows = 1),
      cells_grand_summary(columns = c(y1,y2,y3,y4), rows = 2),
      cells_grand_summary(columns = c(y1,y2,y3,y4), rows = 3)
    )
  ) %>%
  tab_style(
    style = list(
      cell_fill(color = "lightcyan"),
      cell_borders(sides = "right",
                   color = "lightcyan",
                   style = "solid",
                   weight = px(1))
    ),
    locations = list(
      cells_grand_summary(columns = c(x1,x2,x3,x4), rows = 1),
      cells_grand_summary(columns = c(x1,x2,x3,x4), rows = 2),
      cells_grand_summary(columns = c(x1,x2,x3,x4), rows = 3)
    )
  )
```

```{r, echo=FALSE}
anscombe_table
```

